# 留工补贴账务处理

提问人：zhanghongxue 时间：2023-05-26 14:40:40
陈版主您好，请教一个问题：
公司根据政府政策，申请春节期间外地员工留工补助，按每人 500 元的标准申请。同时我司按该标准支付给外地员工。
请问账务处理：方法一：收到补助款时计入其他收益，支付员工时，计入当期费用？
方法二：收到补助款时计入其他应付款，支付员工时，冲销其他应付款？
请问以上两种方法哪种更合理?

回答人：chenyiwei
建议采用第一种方法。
此问题的关键在于判断政府补助的直接对象是企业还是员工。按照一般理解分析，是企业为了完成订单而安排员工在春节期间留下加班，政府就该部分额外的人工成本向企业提供补助，所以补助的对象是企业的人工成本，并不是政府直接向留下的员工发放奖励。